臺灣高等法院刑事判決　　　　　　　100年度交上易字第183號
上　訴　人
即　被　告　李欣峻
選任辯護人　王雅慧律師
上列上訴人因過失傷害案件，不服臺灣士林地方法院100 年度交
易字第3 號，中華民國100 年4 月29日第一審判決（起訴案號：
臺灣士林地方法院檢察署98年度偵字第15590 號），提起上訴，
本院判決如下：
    主  文
上訴駁回。
    事實及理由
一、本案經本院審理結果，認第一審以上訴人即被告李欣峻犯刑
    法第284 條第1 項前段之過失傷害罪，判處拘役50日，並諭
    知易科罰金折算之標準為新台幣1000元折算一日，認事用法
    及量刑均無不當，應予維持，並引用第一審判決書記載之事
    實、證據及理由（如附件）。
二、被告上訴意旨略以：系爭案發馬路共有4 個車道，從安全島
    數來第一車道為快車道僅供直行至故宮上班汽車行駛，第二
    車道則供直行至故宮上班之汽機車行駛，第三車道為快車道
    僅供右轉至自強隧道內湖上班之汽車行駛，第四車道則供右
    轉至自強隧道內湖上班之汽機車行駛，故被害人一定得左切
    至第二車道否則騎至前面紅綠燈路口因有交通警察指揮，一
    定得右轉自強隧道，一旦未左切至第二車道則需直行第四車
    道，強行直行則會被第三車道之右轉汽車撞上而發生車禍，
    告訴人因需直行至故宮上班而案發馬路正是做直行與右轉之
    汽機車分流行駛之始端，於第二第三車道中間以橘色三角錐
    隔開，故告訴人才會於第一次左切未果後，才會急忙地又左
    切第二次而發生碰撞。告訴人指稱被告連續從後追撞二次根
    本與事實不符，因被告與告訴人毫不相識亦無恩怨嫌隙根本
    不可能追撞一次之後又再追撞第二次，除非被告因特定因素
    如雙方債務糾紛或有仇恨，才會直接鎖定告訴人追撞一次不
    成而再追撞第二次，否則一般人於第一次追撞後早因驚嚇過
    度而放慢速度更注意周遭情況不可能發生第二次追撞。本件
    車禍發生，乃因告訴自己貪圖一時之便不以兩段方式左轉行
    使而直接左切導致發生碰撞所致，被告全無過失等語。
三、經查：
  (一)原審認定被告李欣峻於民國98年3 月3 日上午7 時多許，騎
    乘車牌號碼J5H-379 號重型機車，沿臺北市○○區○○路2
    段由士林往故宮方向行駛於最外側第4 車道；吳秀美則騎乘
    車牌號碼AZG ─478 號重型機車，沿上開路段同一方向行駛
    於第3車 道，適同日上午7 時40分許，李欣峻於行經中影文
    化城前時，由原所行駛之第4 車道行駛至第3 車道，竟疏於
    注意汽（機）車行進中駕駛人應注意車前狀況及保持安全距
    離，並隨時採取必要安全措施，自後追撞吳秀美所騎乘之系
    爭機車後車尾，致吳秀美人車倒地並因此受傷之事實，被告
    係犯過失傷害罪，業據原審判決於理由中詳敘所憑之證據及
    認定之理由。
  (二)被告雖一再辯稱本案係告訴人變換車道而發生碰撞云云，惟
    原審已於判決理中說明本件車禍之發生係因被告變換車道所
    致（見原判決理由貳一(三)、(四)、(五)），且依卷附告訴人機車
    車損照片以觀，其機車正後方之車牌明顯因撞擊而破損（本
    院卷第42頁），可知，本件碰撞確係被告自後直接追撞告訴
    人機車。惟本件若係告訴人機車在被告前方忽然變換車道，
    因機車變換車道不可能是直接平行沒有任何角度而切換，故
    被告行駛在告訴人後方，其見到前方告訴人機車有偏左動作
    ，於本能反應下會加以閃躲，受撞之方向應係告訴人機車之
    側身才是，而不可能是自後方正撞到前方之告訴人機車，故
    被告辯稱告訴人機車變換車道才發生車禍云云，與車損跡證
    並不相符。又被告於車禍發生當日製作談話紀錄表時係稱：
    告訴人機車行駛在我右邊，一直偏左過來，我儘量向左閃避
    ，但仍然被撞到云云（他字偵卷第41頁）；於警詢中復稱：
    告訴人突然要左轉，雙方發生擦撞後對方機車碰撞到我車之
    右前方人車摔倒云云，（同上偵卷第23頁）。惟如前述，本
    件車禍係被告自後方直接撞擊告訴人機車，根本不是被告於
    談話紀錄表中所稱被告訴人機車一直往左，其被告訴人撞到
    ，及其於警詢中所稱雙方發生擦撞等情節，被告上開所辯顯
    不足採。再被告雖一再指稱告訴人要左轉所以變換車道，告
    訴人一直往左偏一節，惟為告訴人於本院審理作證時所否認
    （本院卷第36頁背面），再參酌卷附現場圖所示（他字偵卷
    第29頁），本案現場即中影文化城前之該至善路路段，本極
    係往左偏移之彎道，故縱然告訴人係直行車輛，其行駛於該
    路段之車道上本極係稍有角度之偏左行駛，被告以告訴人機
    車於車故發生前有偏左行駛動作即指摘告訴人要左轉云云，
    顯係事後卸責之詞，不足採信。綜上所述，本件車禍之發生
    應係被告變換車道所致，原審據此認定被告有本件過失傷害
    犯行，認事用法均無不合，被告猶執前詞上訴否認犯行，自
    非可採，本件上訴為無理由，應予駁回。
據上論結，應依刑事訴訟法第373 條、第368 條，判決如主文。
本案經檢察官陳昱旗到庭執行職務。
中    華    民    國   100    年    8     月    18    日
                  刑事第四庭審判長法  官  陳筱珮
                                  法  官  邱滋杉
                                  法  官  孫惠琳
以上正本證明與原本無異。
不得上訴。
                                  書記官  潘文賢
中    華    民    國   100    年    8     月    18    日